臺灣高雄地方法院民事裁定
111年度消債聲免字第45號
聲  請  人  李蕙英  
即  債務人            
0000000000000000

0000000000000000

相  對  人  
即債權人    花旗(台灣)商業銀行股份有限公司
0000000000000000

0000000000000000

法定代理人  莫兆鴻  
代  理  人  陳正欽  
相  對  人  
即債權人    臺灣新光商業銀行股份有限公司
0000000000000000

法定代理人  李增昌  
0000000000000000

0000000000000000

相  對  人  
即債權人    華南商業銀行股份有限公司
0000000000000000

法定代理人  黃俊智  
代  理  人  洪怡君  
相  對  人  
即債權人    永豐商業銀行股份有限公司
0000000000000000

法定代理人  陳嘉賢  
代  理  人  藍國萍  
相  對  人  
即債權人    國泰人壽保險股份有限公司
0000000000000000

法定代理人  劉上旗  
0000000000000000

0000000000000000

相  對  人  
即債權人    宏益財務管理顧問有限公司
0000000000000000

法定代理人  李國樑  
相  對  人  
即債權人    聯生應收帳款財務有限公司
0000000000000000

法定代理人  洪志強  
0000000000000000

0000000000000000

相  對  人  
即債權人    臺灣中小企業銀行股份有限公司
0000000000000000

法定代理人  林謙浩  
代  理  人  許哲真  
相  對  人  
即債權人    新光行銷股份有限公司
0000000000000000

法定代理人  李明新  
代  理  人  鄭穎聰  
上列聲請人即債務人因消費者債務清理事件聲請免責，本院裁定
如下：
    主  文
聲請人李蕙英應予免責。
    理  由
一、聲請意旨略以：聲請人前經本院109年度消債職聲免字第25
    號裁定（下稱第25號裁定）以有消費者債務清理條例（下稱
    消債條例）第133條之情形為由不予免責確定後，已繼續清
    償該條規定之數額達新臺幣（下同）377,450元（如附表）
    ，且各普通債權人受償額均達其應受分配額，爰依消債條例
    規定聲請免責等語。　　
二、按債務人因消債條例第133條之情形，受不免責之裁定確定
    後，繼續清償達該條規定之數額，且各普通債權人受償額均
    達其應受分配額時，得聲請法院裁定免責，消債條例第141
    條定有明文。又債務人繼續清償達消債條例第133條規定數
    額，而依消債條例第141條規定聲請法院裁定免責時，法院
    無裁量餘地，應為免責之裁定（司法院97年度第4期民事業
    務研究會第15號司法院民事廳消債條例法律問題研審小組意
    見參照）。
三、經查：
  ㈠聲請人經本院108年度消債清字第9號裁定准自民國108年7月2
    9日開始清算程序，嗣於清算程序普通債權人未受分配，本
    院108年度司執消債清字第111號裁定清算程序終止後，經第
    25號裁定以聲請人有消債條例第133條之情形為由諭知不予
    免責確定等情，業經本院調取案卷核閱無誤，堪以認定。
  ㈡第25號裁定認聲請人於聲請清算前2年間可處分所得扣除自己
    及依法應受其扶養者所必要生活費用之數額為377,256元。
    聲請人主張其已按各普通債權人之比例償還達377,450元（
    如附表），核與各債權人陳報還款金額相符，有繳款證明書
    影本、陳報狀附卷可參（卷第4至8、19至39、44至45頁）。
    揆諸首揭說明，聲請人繼續清償達消債條例第133條規定數
    額，且各普通債權人受償額均達其應受分配額時，其聲請免
    責，即應准許。
四、據上論結，聲請人之聲請為有理由，依消債條例第133條、
    第141條第1項，裁定如主文。
中　　華　　民　　國　　111 　年　　10　　月　　25　　日
              　　民事庭　　　法　官  陳美芳
上為正本係照原本作成。
如不服本裁定，應於裁定送達後10日內，以書狀向本院提出抗告
，並繳納抗告費新臺幣1千元。
中　　華　　民　　國　　111 　年　　10　　月　　25　　日
                              書記官  胡美儀